brenda.medeiros@outlook.com



+55 11 96218 1890



Barueri, SP



linkedin.com/in/brendamedeiros

BRENDA MEDEIROS

Full Stack Developer

SOBRE MIM

Sou Desenvolvedora Full Stack, bacharel em Sistemas de Informação, fluente em inglês, 7 anos de experiência com desenvolvimento web utilizando PHP, CSS, HTML, HTML5, jQuery, SQL, Javascript, CSS3, WordPress, GIT e MongoDB.

Além de possuir habilidades em programação, também tenho experiência com ferramentas de design gráfico como Photoshop e Illustrator.

FORMAÇÃO

BACHAREL EM SISTEMAS DE INFORMAÇÃO

Ago 2012 - Jun 2016

Universidade Paulisa

TECNÓLOGO EM
INFORMÁTICA PARA INTERNET

Instituto Tecnológico de Barueri

Fev 2008 - Dec 2010

CONHECIMENTOS E HABILIDADES

- PHP
- SQL
- JavaScript & jQuery
- Scrum
- HTML5/CSS3
- WordPress
- Bootstrap
- JSON
- A|AX
- Bitbucket

- MongoDB
- GIT
- Gerrit (Code Review)
- JIRA
- Design Responsivo
- SEO
- Linux
- Adobe Photoshop
- Criptomoedas
- PhantomJS/CasperJS

EXPERIÊNCIA

2012-2013 / 2015 - PRESENTE

DESENVOLVEDORA PHP

ADVFN

Gerenciamento de reuniões diárias (*Kanban*) com a equipe de desenvolvedores na Flórida, desenvolvimento de ferramentas de Criptomoedas e Bolsa de Valores utilizando dados da CVM/Bovespa, criação de novos pacotes de produtos, criação de APIs de Criptomoedas, elaboração de e-mail marketing, elaboração de campanhas de advertising no Google DFP, revisão de código e tester de projetos (OA).

CRYPTO HACKATHON

Out 2017

Um hackathon de 24 horas sediado em **Destin, Flórida** (EUA). Era um desafio em dupla e consistia em desenvolver uma ferramenta com foco em **criptomoedas**, com a finalidade de apresentar ao CEO da empresa **ADVFN**, Clem Chambers. Fiz parte da dupla vencedora, dando origem ao site https://cryptomoment.com/.

2014 - 2015

DESENVOLVEDORA FRONT-END

Grupo LTM - Loyalty & Trade Management

Minhas principais atividades diárias consistiam em desenvolver o front-end de websites (tanto desktop quanto mobile), alguns utilizando **Bootstrap** e outros com media queries do zero e também era responsável por desenvolvimento de **e-mail marketings**.

2012

DESENVOLVEDORA FULL STACK/DESIGNER

CVS Ad Agency

Realizei a elaboração e disparo de e-mail marketings, criação de templates responsivos e *plug-ins* para **WordPress**, desenvolvimento de layouts para websites e otimização de **SEO** com **Google Analytics**.